最高法院刑事判決　　　　　　九十四年度台上字第三九五七號
　　上　訴　人　台灣高等法院台南分院檢察署檢察官
　　上　訴　人
　　即　被　告　甲○○
上列上訴人等因被告違反槍砲彈藥刀械管制條例案件，不服台灣
高等法院台南分院中華民國九十一年十月八日第二審判決（九十
一年度上訴字第一０四五號，起訴案號：台灣台南地方法院檢察
署九十一年度偵字第一九七一號），提起上訴，本院判決如下：
    主  文
原判決撤銷，發回台灣高等法院台南分院。
    理  由
本件原判決認定上訴人即被告甲○○於民國八十九年七月間某日
，未經許可，在高雄市前鎮區向真實姓名年籍不詳綽號「阿憨」
之成年男子，以新台幣（下同）三萬元之代價，購得可發射子彈
具有殺傷力之仿ＢＥＲＥＴＴＡ改造玩具手槍二枝（槍口內徑分
別約為八‧九一釐米與九‧一五釐米，槍枝管制編號各為：00
00000000號與0000000000號），與供上開手
槍使用具殺傷力之土造子彈二發而持有之。嗣於九十一年二月十
九日十六時許，被告駕駛車牌號碼Ｅ四—八五六０號自小客車停
放於台南市○○路一二九號對面路旁修理，經警盤查，在自小客
車右後座紙袋中查獲上開改造玩具手槍二枝及土造子彈十三發（
僅其中二發土造子彈經鑑驗認具殺傷力）等情。因而將第一審科
刑之判決撤銷，改判依想像競合關係從一重論處被告未經許可，
持有可發射子彈具有殺傷力之改造玩具手槍罪刑，固非無見。
惟查：(一)原判決理由雖謂本件被告所購得之土造子彈，共計十三
發，經送內政部警政署刑事警察局鑑驗結果，僅足認定經試射之
二發土造子彈具殺傷力，尚難遽以推認其餘未經試射之十發土造
子彈亦具殺傷力，亦無其他積極證據足資證明該十發土造子彈具
殺傷力，因認前開經試射未具殺傷力之土造子彈一顆及其餘未經
試射之土造子彈十發，即與槍砲彈藥刀械管制條例第十二條第四
項所規定之子彈有間等情。惟該十發子彈雖經送鑑定，然既未經
試射，原鑑驗機關復無從就已試射之子彈判斷其餘子彈是否具有
殺傷力，即與未經鑑定之情形相同，原審未再送請鑑定，遽認無
其他積極證據足以證明被告此部分之犯行云云，尚嫌速斷，而有
調查未盡之違法。(二)原判決認定被告於八十九年七月間某日，未
經許可，向年籍不詳綽號「阿憨」之成年男子，購得本件槍、彈
而持有之事實，於理由內係引用被告在警詢、偵查及審理中之供
述為論處被告犯罪之依據之一。但被告於九十一年二月十九日在
警詢時供稱：「那些槍械是我於二年前在高雄市前鎮區……購得
」（見警卷甲○○筆錄）；同一日在偵查中亦供稱：是二年前買
的等語（見偵查卷第五頁背面）。則所稱二年以前購買而持有之
時間似為八十九年二月間。原判決認定被告犯罪之時間為八十九
年七月間某日，與前揭所引用論罪之證據不相適合，自有判決理
由矛盾之違誤。上訴意旨均執以指摘原判決不當，非無理由，應
認有發回更審之原因。
據上論結，應依刑事訴訟法第三百九十七條、第四百零一條，判
決如主文。
中　　華　　民　　國　九十四　年　　七　　月　二十二　日
                      最高法院刑事第十一庭
                          審判長法官  洪　清　江
                                法官  石　木　欽
                                法官  李　伯　道
                                法官  韓　金　秀
                                法官  林　勤　純
      本件正本證明與原本無異
                                      書  記  官
中　　華　　民　　國　九十四　年　　八　  月　　二　　日
                                                      Ｃ
